【裁判字號】    95,易,2352
【裁判日期】    951229
【裁判案由】    竊盜等
【裁判全文】
臺灣高雄地方法院刑事判決              95年度易字第2352號
公  訴  人  臺灣高雄地方法院檢察署檢察官
被      告  丁○○
上列被告因竊盜等案件，經檢察官提起公訴（95年度偵字第
24319 號），本院判決如下：
    主  文
丁○○犯如附表所示3 次竊盜罪，各處有期徒刑參月，應執行有
期徒刑柒月。
被訴於95年6月中旬竊盜部分免訴。
    事  實
一、丁○○意圖為自己不法之所有，分別於附表所示之時間、地
    點，未經許可，侵入戊○○、丙○○及乙○○3 人共同居住
    ，位於高雄市前鎮區○○○街120 巷12號之住處，徒手竊取
    戊○○、丙○○及乙○○所有如附表之財物。嗣於民國95年
    9 月4 日上午10時5 分許，丁○○在上址竊得如附表編號3
    所示之物後，欲離去時觸動保全系統，經保全人員通知警方
    ，被警當場逮捕。並於其所著之褲子口袋起出新台幣（下同
    ）258 元硬幣，及在丁○○高雄市鎮273 號3 樓
    住處查扣竊得之SHARP 牌行動電話1 支（型號：GX-T25、序
    號：000000000000000 、價值約3000元）、MEGA牌MP3 播放
    器1 支（型號：STICK582、價值約3000元），而查悉上情。
二、案經戊○○、丙○○、乙○○訴由高雄市政府警察局前鎮分
    局報請臺灣高雄地方法院檢察署檢察官偵查起訴。
    理  由
甲、證據能力部分：按被告以外之人於審判外之陳述雖不符刑事
    訴訟法第159 條之1 至之4 等4 條之規定，而經當事人於審
    判程序同意作為證據，法院審酌該言詞陳述或書面陳述作成
    時之情況，認為適當者，亦得為證據。查證人戊○○、丙○○及乙○○均曾於警詢中為陳述，其性質雖屬傳聞證據，惟
    其等未再於法院審理中為陳述，且查無符合同法第159 條之
    1 至之4 等前4 條之情形，其等所為之上開警詢筆錄內容，
    業經被告丁○○及檢察官於審判程序同意作為證據，本院審
    酌上開筆錄作成時，並無不當取供之情形，且距離案發時間
    較近，記憶較為清晰，認為以之作為本案之證據亦屬適當，
    是其等於警詢中之證言均具有證據能力。
乙、實體部分：
壹、有罪部分：
一、訊據被告對上揭事實於本院審理時坦承不諱，核與證人乙○○、戊○○、丙○○於警詢證述失竊之情節，相互符合，並
    有被告竊得之硬幣258 元，及被告所竊得之SHARP 牌行動電
    話1 支（型號：GX-T25、序號：0000000000 00000、價值約
    3000元）、MEGA牌MP3 播放器1 支（型號：STICK582、價值
    約3000元），扣案可佐。顯見被告之前開自自，應與事實相
    符，自得為認定被告犯罪之依據。是以，
    本件事證明確，被告犯行堪以認定，應依法論科。
二、核被告先後3 次於日間侵入住宅竊盜犯行，均係犯刑法第30
    6 條之無故侵入住宅罪、刑法第320 條第1 項之竊盜罪。被
    告上開3 次侵入住宅竊盜之行為，分別皆屬一行為，同時觸
    犯侵入住宅罪及竊盜罪，為想像競合犯，應依刑法第55條之
    規定，從一重論以普通竊盜罪。又被告所犯前開3 次竊盜罪
    ，犯意各別，行為互異，應分論併罰之。爰審酌被告正值青
    壯之年，不思以正當方式取得財物，竟貪圖私慾，竊取他人
    之物，侵害他人之財產安全，並考量被告於犯後坦承犯行，
    犯罪後態度尚佳等一切情狀，就上開3 次竊盜犯行，分別量
    處有期徒刑3 月，並應執行有期徒刑7 月，以資儆懲。
貳、免訴部分：
一、公訴意旨略以：被告意圖為自己不法之所有，於95年6 月中
    旬，未經許可，侵入戊○○、丙○○及乙○○3 人共同居住
    ，位於高雄市前鎮區○○○街120 巷12號之住處，徒手竊取
    戊○○所有之4 萬元，因認被告涉犯刑法第306 條無故侵入
    住宅罪及刑法第320 條第1 項之竊盜罪等語。
二、按案件曾經判決確定者，應為免訴之判決，此項原則關於實
    質上一罪或裁判上一罪，均有其適用。連續犯係裁判上一罪
    （連續犯之規定，已於95年7 月1 日修正刪除，惟此部分犯
    行，發生於刑法修正前，自得適用連續犯之規定），其一部
    分犯罪事實曾經判決確定者，其效力當然及於全部，故檢察
    官復將其他部分重行起訴，亦應諭知免訴之判決，最高法院
    著有49年台非字第20號判例可資參照。
三、經查：
  (一)被告前被訴於95年6 月13日上午9 時許，侵入高雄市前鎮區
    ○○○街120 巷5 號之住處，見丙○○所有車牌號碼為XSC-1
    96號之重型機車鑰匙放置在桌上，乃未經丙○○同意，擅自
    取走該鑰匙，竊取停放在上揭處所外之XSC-196 號重型機車
    離去等節，業經臺灣高雄地方法院檢察署檢察官以95年度速
    偵字第398 號聲請簡易判決處刑，並經本院於95年7 月31日
    以95年度簡字第4533號判處拘役45日，嗣於95年9 月20日確
    定之事實，有臺灣高等法院被告前案紀錄表在卷可佐。
  (二)本件公訴人起訴被告於95年6 月中旬，未經許可，侵入高雄
    市前鎮區○○○街120 巷12號之住處，徒手竊取戊○○所有
    之4 萬元，因認被告涉犯刑法第306 條無故侵入住宅罪及刑
    法第320 條第1 項之竊盜罪乙節，惟被告於本院審理時自承
    ：其於95年6 月13日先竊取現金後，再竊取機車等語（見本
    院卷第19頁），則被告於95年6 月13日先後2 次竊盜犯行，
    時間緊接，觸犯構成要件相同之罪，顯係基於概括犯意為之
    ，係屬連續犯，為裁判上一罪，依審判不可分原則，則本院
    95年度簡字第4533號判決之效力，應及被告於該日竊取現金
    4 萬元之事實，又前開侵入住宅之犯行，亦經本院以95年度
    簡字第4533號判決確定，揆諸前揭說明，此部分侵入住宅及
    竊盜之犯行，自應依法為免訴之諭知。
據上論斷，應依刑事訴訟法第299 條第1 項前段、第302 條第2
款，刑法第320 條第1 項、第306 條、第55條、第51條第5 款、
，刑法施行法第1 之1 條，判決如主文。
本案經檢察官甲○○到庭執行職務。
中    華    民    國    95    年    12    月    29    日
                  刑事第十二庭  審判長法  官  施柏宏
                                      法  官  黃宗揚
                                      法  官  洪能超
以上正本證明與原本無異。
如不服本判決，應於判決送達後10日內，向本院提出上訴狀。
中    華    民    國    95    年    12    月    29    日
                                      書記官  曾小玲
附錄本件論罪科刑適用之法條：
中華民國刑法第320條
意圖為自己或第三人不法之所有，而竊取他人之動產者，為竊盜
罪，處5 年以下有期徒刑、拘役或新臺幣15,000 元以下罰金。
意圖為自己或第三人不法之利益，而竊佔他人之不動產者，依前
項之規定處斷。
前二項之未遂犯罰之。
附表：
    ┌──┬───┬────┬────┬────────┐
    │編號│被害人│犯罪時間│犯罪地點│竊取之財物      │
    ├──┼───┼────┼────┼────────┤
    │1   │丙○○│95年8月 │同上。  │車號XSC-196號、 │
    │    │      │21日13時│        │山葉牌、黑色、  │
    │    │      │許。    │        │101c.c.、引擎號 │
    │    │      │        │        │碼：5CP-204080號│
    │    │      │        │        │重型機車。      │
    ├──┼───┼────┼────┼────────┤
    │2   │丙○○│95年8月 │同上。  │國際牌電冰箱1台 │
    │    │      │25日14  │        │（價值約4,000元 │
    │    │      │時許。  │        │）、電腦2組（含 │
    │    │      │        │        │主機、螢幕、滑鼠│
    │    │      │        │        │及鍵盤）價值約3 │
    │    │      │        │        │萬8,000元、SONY │
    │    │      │        │        │29吋電視1台（價 │
    │    │      │        │        │值約5,000元）、 │
    │    │      │        │        │國際牌DVD播放器 │
    │    │      │        │        │1台（價值約3,000│
    │    │      │        │        │元）。          │
    │    ├───┼────┼────┼────────┤
    │    │      │同上。  │同上。  │SHARP牌、型號GX-│
    │    │乙○○│        │        │T25、序號：35471│
    │    │      │        │        │0000000000行動電│
    │    │      │        │        │話1支（價值約   │
    │    │      │        │        │3,000元）。     │
    │    ├───┼────┼────┼────────┤
    │    │戊○○│同上。  │同上。  │MEGA牌、型號STIC│
    │    │      │        │        │K582之MP3播放器 │
    │    │      │        │        │1支（價值約3,000│
    │    │      │        │        │元）            │
    ├──┼───┼────┼────┼────────┤
    │3   │戊○○│95年9月 │同上。  │258元硬幣       │
    │    │      │4日10 時│        │                │
    │    │      │5分許。 │        │                │
    │    │      │        │        │                │
    └──┴───┴────┴────┴────────┘


司法院資訊處製作；財團法人民間司法改革基金會備份。
